臺灣宜蘭地方法院刑事裁定
110年度聲字第656號
聲  請  人  臺灣宜蘭地方檢察署檢察官
受  刑  人  王浩竹


上列聲請人因受刑人數罪併罰有二裁判以上，聲請定其應執行之
刑（110年度執聲字第475號），本院裁定如下：
    主  文
甲○○犯如附表所示各罪所處之刑，應執行有期徒刑壹拾壹年貳月
。
    理  由
一、聲請意旨略以：受刑人甲○○因犯竊盜等案件，先後經判決確
    定如附表，應依刑法第53條、第51條第5款規定定其應執行
    之刑，爰依刑事訴訟法第477條第1項聲請裁定等語。
二、按「裁判確定前犯數罪者，併合處罰之。但有下列情形之一
    者，不在此限：一、得易科罰金之罪與不得易科罰金之罪。
    二、得易科罰金之罪與不得易服社會勞動之罪。三、得易服
    社會勞動之罪與不得易科罰金之罪。四、得易服社會勞動之
    罪與不得易服社會勞動之罪。前項但書情形，受刑人請求檢
    察官聲請定應執行刑者，依第51條規定定之。」、「數罪併
    罰宣告多數有期徒刑者，於各刑中之最長期以上，各刑合併
    之刑期以下，定其刑期。但不得逾30年」、「數罪併罰，有
    二裁判以上者，依第51條之規定，定其應執行之刑」，刑法
    第50條、第51條第5款及第53條分別定有明文。再按法律上
    屬於自由裁量之事項，有其外部性界限及內部性界限，並非
    概無拘束。依據法律之具體規定，法院應在其範圍選擇為適
    當之裁判者，為外部性界限；而法院為裁判時，應考量法律
    之目的，及法律秩序之理念所在者，為內部性界限。法院為
    裁判時，二者均不得有所踰越。在數罪併罰，有二裁判以上
    ，定其應執行之刑時，固屬於法院自由裁量之事項，然仍應
    受前揭外部性界限及內部性界限之拘束（最高法院94年度台
    非字第233號判決意旨參照）。
三、經查，本件受刑人前因犯過失傷害等案件，經臺灣臺南地方
    法院、臺灣花蓮地方法院、本院分別判處如附表所示之刑確
    定。且如附表所示各罪，均係在首先判刑確定之日即如附表
    編號1所示之罪判決確定日（民國109年9月1日）之前所犯，
    有各該判決書及臺灣高等法院被告前案紀錄表附卷可稽，合
    於刑法第50條第1項前段規定。上開如附表所示之數罪，部
    分為得易科罰金、部分為不得易科罰金之罪，惟受刑人業於
    110年11月11日具狀請求檢察官聲請定應執行刑，有臺灣宜
    蘭地方檢察署依102年1月25日修正施行之刑法第50條調查受
    刑人是否聲請定應執行刑調查表1份影本在卷足憑，故檢察
    官聲請就如附表所示各罪之有期徒刑部分定應執行刑，本院
    審核認聲請為正當，應予准許。另本院已檢附本件聲請書繕
    本，函請受刑人於文到3日內表示意見到院，惟受刑人並未
    遵期提出陳述意見狀等情，有本院110年11月26日宜院春刑
    平110聲656字第019156號函及送達證書在卷可憑。本院審酌
    受刑人所犯附表所示各罪，其中附表編號3至10、13、14均
    係犯竊盜罪，侵害法益相同，犯罪情節亦屬相似，再考量受
    刑人各犯罪危害情況、犯罪次數及整體犯罪非難評價等總體
    情狀綜合判斷，以及所犯各罪宣告刑之刑總和上限、各刑中
    最長期下限，且附表編號1至13曾經臺灣花蓮地方法院以109
    年度聲字第869號裁定合併定應執行有期徒刑10年10月確定
    等節，爰就如附表所示各罪定其應執行之刑如主文所示。又
    數罪併罰中之一罪，雖得易科罰金，若因與不得易科之他罪
    合併處罰結果而不得易科罰金時，原可易科部分所處之刑，
    毋庸為易科折算標準之記載。是受刑人所犯如附表編號1至7
    、13、14所示之罪，原得易科罰金，惟因與不得易科罰金之
    罪併合處罰結果而不得易科罰金，依上所述，自無庸為易科
    折算標準之記載，併此敘明。
四、依刑事訴訟法第477條第1項，刑法第53條、第50條第2項、
    第51條第5款，裁定如主文。
中　　華　　民　　國　　110 　年　　12　　月　　6 　　日
                  刑事第三庭法  官　游欣怡
以上正本證明與原本無誤。
如不服本裁定，應於裁定送達後5日內，向本院提出抗告狀。（
應附繕本）
                            書記官　吳蔚宸
中　　華　　民　　國　　110 　年　　12　　月　　6 　　日
附表：
編號  1 2 3 罪名  過失傷害 不能安全駕駛致交通危險罪 侵入住宅竊盜 宣告刑  有期徒刑3月 有期徒刑2月 有期徒刑6月 犯罪日期  108年5月2日 109年5月6日 108年6月11日 偵查（自訴）機關年度案號  臺灣臺南地方檢察署109年度偵字第1194號 臺灣花蓮地方檢察署109年度偵字第12070號 臺灣宜蘭地方檢察署109年度偵緝字第55號等 最後事實審 法院 臺灣臺南地方法院 臺灣花蓮地方法院 臺灣宜蘭地方法院  案號 109年度原交簡字第53號 109年度花原交簡字第200號 109年度原易字第16號  判決日期 109年7月29日 109年7月31日 109年7月31日 確定判決 法院 臺灣臺南地方法院 臺灣花蓮地方法院 臺灣宜蘭地方法院  案號 109年度原交簡字第53號 109年度花原交簡字第200號 109年度原易字第16號  確定日期 109年9月1日 109年9月7日 109年9月2日 可否易科罰金          是          是 是 備註  臺灣臺南地方檢察署109年度執字第7463號 臺灣花蓮地方檢察署109年度執字第1904號 臺灣宜蘭地方檢察署109年度執字第2690號   附表1至13經臺灣花蓮地方法院以109年度聲字第869號裁定合併定應執行有期徒刑10年10月   

編號  4 5 6 罪名  侵入住宅竊盜 侵入住宅竊盜未遂 毀損門侵入住宅竊盜 宣告刑  有期徒刑6月 有期徒刑4月 有期徒刑6月 犯罪日期  108年6月30日 108年7月21日 109年1月1日 偵查（自訴）機關年度案號  臺灣宜蘭地方檢察署109年度偵緝字第55號等 臺灣宜蘭地方檢察署109年度偵緝字第55號等 臺灣宜蘭地方檢察署109年度偵字第697號 最後事實審 法院 臺灣宜蘭地方法院 臺灣宜蘭地方法院 臺灣宜蘭地方法院  案號 109年度原易字第16號 109年度原易字第16號 109年度原簡字第23號  判決日期 109年7月31日 109年7月31日 109年9月8日 確定判決 法院 臺灣宜蘭地方法院 臺灣宜蘭地方法院 臺灣宜蘭地方法院  案號 109年度原易字第16號 109年度原易字第16號 109年度原簡字第23號  確定日期 109年9月2日 109年9月2日 109年10月12日 可否易科罰金          是          是 是 備註  臺灣宜蘭地方檢察署109年度執字第2690號 臺灣宜蘭地方檢察署109年度執字第2690號 臺灣宜蘭地方檢察署109年度執字第2727號   附表1至13經臺灣花蓮地方法院以109年度聲字第869號裁定合併定應執行有期徒刑10年10月   

編號  7 8 9 罪名  毀壞安全設備侵入住宅竊盜 踰越牆垣及門窗侵入有人居住之建築物竊盜 踰越牆垣及門窗侵入有人居住之建築物竊盜 宣告刑  有期徒刑6月 有期徒刑8月 有期徒刑7月 犯罪日期  108年8月9日 109年6月23日 109年6月23日 偵查（自訴）機關年度案號  臺灣花蓮地方檢察署109年度偵字第500號 臺灣宜蘭地方檢察署109年度偵字第3919號 臺灣宜蘭地方檢察署109年度偵字第3919號 最後事實審 法院 臺灣花蓮地方法院 臺灣宜蘭地方法院 臺灣宜蘭地方法院  案號 109年度原簡字第31號 109年度原侵訴字第2號 109年度原侵訴字第2號  判決日期 109年9月15日 109年9月17日 109年9月17日 確定判決 法院 臺灣花蓮地方法院 臺灣宜蘭地方法院 臺灣宜蘭地方法院  案號 109年度原簡字第31號 109年度原侵訴字第2號 109年度原侵訴字第2號  確定日期 109年10月20日 109年10月25日 109年10月25日 可否易科罰金          是          否 否 備註  臺灣花蓮地方檢察署109年度執字第2111號 臺灣宜蘭地方檢察署109年度執字第2812號 臺灣宜蘭地方檢察署109年度執字第2812號   附表1至13經臺灣花蓮地方法院以109年度聲字第869號裁定合併定應執行有期徒刑10年10月   

編號  10 11 12 罪名  踰越牆垣及門窗侵入有人居住之建築物竊盜 侵入有人居住之建築物強制性交 侵入有人居住之建築物強制性交未遂 宣告刑  有期徒刑7月 有期徒刑7年4月 有期徒刑3年10月 犯罪日期  109年6月23日 109年6月23日 109年6月23日 偵查（自訴）機關年度案號  臺灣宜蘭地方檢察署109年度偵字第3919號 臺灣宜蘭地方檢察署109年度偵字第3919號 臺灣宜蘭地方檢察署109年度偵字第3919號 最後事實審 法院 臺灣宜蘭地方法院 臺灣宜蘭地方法院 臺灣宜蘭地方法院  案號 109年度原侵訴字第2號 109年度原侵訴字第2號 109年度原侵訴字第2號  判決日期 109年9月17日 109年9月17日 109年9月17日 確定判決 法院 臺灣宜蘭地方法院 臺灣宜蘭地方法院 臺灣宜蘭地方法院  案號 109年度原侵訴字第2號 109年度原侵訴字第2號 109年度原侵訴字第2號  確定日期 109年10月25日 109年10月25日 109年10月25日 可否易科罰金          否          否 否 備註  臺灣宜蘭地方檢察署109年度執字第2812號 臺灣宜蘭地方檢察署109年度執字第2812號 臺灣宜蘭地方檢察署109年度執字第2812號   附表1至13經臺灣花蓮地方法院以109年度聲字第869號裁定合併定應執行有期徒刑10年10月   

編號  13 14 （以下空白） 罪名  踰越安全設備侵入住宅竊盜 侵入住宅竊盜  宣告刑  有期徒刑6月 有期徒刑6月  犯罪日期  109年1月3日 109年6月7日  偵查（自訴）機關年度案號  臺灣花蓮地方檢察署109年度偵字第1418號 臺灣宜蘭地方檢察署110年度偵字第2357號  最後事實審 法院 臺灣花蓮地方法院 臺灣宜蘭地方法院   案號 109年度原易字第87號 110年度原易字第20號   判決日期 109年10月15日 110年8月27日  確定判決 法院 臺灣花蓮地方法院 臺灣宜蘭地方法院   案號 109年度原易字第87號 110年度原易字第20號   確定日期 109年11月17日 110年9月27日  可否易科罰金          是          是  備註  臺灣花蓮地方檢察署109年度執字第2258號 臺灣宜蘭地方檢察署110年度執字第2150號    附表1至13經臺灣花蓮地方法院以109年度聲字第869號裁定合併定應執行有期徒刑10年10月